# 求助陈版主，施工企业的会计处理

提问人：liuweisheng 时间：2023-10-19 11:15:42
A公司为施工企业，建造房子，按时段确认收入。建造期各期末公司合同履约成本是不是应该为 0 ，已发生(包括未结算)成本在当期全部记入损益，因为没有增加未来履约的成本。这样理解是否正确，谢谢版主解惑。

回答人：chenyiwei
在时段法确认收入的情况下，不论是采用产出法还是投入法计量履约进度，期末“合同履约成本相关资产”都不应有重大余额。原因如你所述。一方面，随着按履约进度确认收入，对应的成本应转入损益（营业成本）；另一方面，站在资产负债表角度，一般不满足“该成本增加了企业未来用于履行履约义务的资源”的条件（已发生单独成本与未来履约无关），故也不能作为资产挂账。